【裁判字號】    99,易緝,116
【裁判日期】    990824
【裁判案由】    竊盜等
【裁判全文】
臺灣板橋地方法院刑事判決             99年度易緝字第116號
公  訴  人  臺灣板橋地方法院檢察署檢察官
被      告  乙○○
上列被告因竊盜案件，經檢察官提起公訴（97年度偵字第13080
號），被告於本院準備程序進行中就起訴為有罪之陳述，經告知
被告簡式審判程序之旨，並聽取當事人之意見後，經本院合議庭
裁定由受命法官獨任進行簡式審判程序，判決如下：
    主    文
乙○○結夥三人以上、攜帶兇器、毀壞門扇竊盜，累犯，處有期
徒刑捌月。扣案千斤頂壹組、一字起子肆支、鐵撬壹支、老虎鉗
貳支、黑色帽子參頂、手套參雙、口罩貳個、工具袋壹只均沒收
。
    事    實
一、乙○○前於民國94年間因竊盜案件，經本院以95年度簡字第
    1452號判決判處有期徒刑6 月確定。於95年間因違反毒品危
    害防制條例案件，經本法院以95年訴字第1085號判決判處有
    期徒刑10月、7 月，應執行有期徒刑1 年4 月確定，前開3
    罪經減刑為有期徒刑3 月、5 月、3 月又15日，應執行有期
    徒刑10月確定，於96年7 月12日執行完畢。猶不知悔改，其
    與李良宏、溫偉萱（李良宏、溫偉萱所犯加重竊盜罪業經判
    決確定）基於意圖為自己不法所有之犯意聯絡，於97年4 月
    19日3 時許，由溫偉萱攜帶其所有之黑色帽子3 頂、手套3
    雙、口罩2 個及裝盛客觀上足以對人之生命、身體、安全構
    成威脅，且具有危險性之一字起子4 支、鐵撬1 支、千斤頂
    1 組、老虎鉗2 支之工具袋1 只，偕同乙○○、李良宏至位
    於臺北縣三重市○○○路262 號甲○○所經營之玖泰珠寶銀
    樓（下稱玖泰銀樓），渠等配戴前開帽子、口罩及手套以遮
    掩面貌外型後，由溫偉萱持千斤頂撬壞玖泰銀樓之鐵門，乙
    ○○與之一起進入銀樓內，而李良宏則在外把風，3 人共同
    竊取甲○○所有置於前開銀樓內之黃金項鍊47條、黃金手環
    7 個、黃金結婚套組9 組、黃金小套練60組、黃金手鍊100
    條、戒子400 只（起訴書誤載為黃金戒子40個）、鑽石戒子
    50只、金飾30組（合計價值約新臺幣（下同）8, 000,000元
    ），得手後將之部分轉售予在臺北縣中和市○○路55之1 號
    經營盈盈珠寶銀樓之楊順勝（楊順勝所涉故買贓物犯行亦經
    判決確定）。嗣於同年月23日19時許，經警在臺北縣樹林市
    ○○路○ 段1 巷8 號查獲溫偉萱，並扣得其所有用以犯本件
    竊盜案件所用之千斤頂1 組、一字起子4 支、鐵撬1 支、老
    虎鉗2 支、黑色帽子3 頂、手套3 雙、口罩2 個、裝盛前開
    工具之工具袋1 只，及前開其所竊得之黃金項鍊1 條、鑽石
    戒子1 只，復於同年月24日1 時30分許，經警在臺縣三重市
    ○○路27 0號前查獲李良宏、陳淑娟，並在李良宏身上（起
    訴書誤載為溫偉萱身上）查扣前開其所竊得之黃金項鍊2 條
    、黃金手鍊1 條、黃金戒子1 只，在陳淑娟身上扣得甲○○
    遭竊之鑽石戒指5 只（陳淑娟所涉收受贓物犯行亦經判決確
    定），於同年月24日10時許，經警在臺北縣中和市○○路55
    之1 號盈盈珠寶銀樓查扣甲○○遭竊之金飾102.267 兩、戒
    子37只、戒檯11只及鑽石戒子29只，始查悉上情。
二、案經臺北縣政府警察局三重分局報請臺灣桃園地方法院檢察
    署檢察官偵查起訴。
    理  由
一、本件被告乙○○所犯係死刑、無期徒刑、最輕本刑為3 年以
    上有期徒刑以外之罪，渠等於準備程序中就被訴事實為有罪
    之陳述，經法官告知簡式審判程序之旨，並聽取公訴人、被
    告之意見後，依刑事訴訟法第273 條之1 第1 項規定，經本
    院合議庭裁定，由受命法官獨任進行簡式審判程序審理。
二、上揭犯罪事實，業據被告於本院審理時坦承不諱，並經證人
    即同案被告李良宏、溫偉萱於警詢、檢察官偵查中及本院審
    理時證述明確，且有證人甲○○於警詢、檢察官偵查中及本
    院審理時之證述可參，復有卷附贓物認領保管單、照片及扣
    案千斤頂1 組、一字起子4 支、鐵撬1 支、老虎鉗2 支、黑
    色帽子3 頂、手套3 雙、口罩2 個、裝盛前開工具之工具袋
    1 只可佐，足認被告前開自白與事實相符，應堪採信。本件
    罪證明確，被告前開竊盜犯行均堪認定，應予論科。
三、查被告乙○○與李良宏、溫偉萱攜帶至玖泰銀樓行竊之千斤
    頂1 組、一字起子4 支、鐵撬1 支、老虎鉗2 支均係堅硬之
    金屬器物，足以對人之身體、生命構成威脅，自屬兇器。是
    核被告乙○○、李良宏與溫偉萱3 人攜帶前開兇器，並以千
    斤頂撬壞玖泰銀樓大門而竊取其內金飾之所為，係犯刑法第
    321 條第1 項第第2 款、第3 款、第4 款之結夥3 人以上、
    攜帶兇器、毀壞門扇竊盜罪。被告乙○○與李良宏、溫偉萱
    就前開竊盜犯行，有犯意之聯絡，行為之分擔，均為共同正
    犯。被告乙○○有事實欄所示之前科，有臺灣高等法院被告
    前案紀錄表1 份紙在卷可稽，其於5 年內再犯本案有期徒刑
    以上之罪，為累犯，應依法加重其刑。爰審酌被告有竊盜等
    前科，素行不佳，再為本案竊盜犯行，所為非是，且渠等攜
    帶兇器行竊，極易危害他人生命、身體，且所竊金飾珠寶之
    數量、價值非寡，犯罪情節不輕，惟衡共犯李良宏、溫偉萱
    於犯罪後未幾即為警查獲，且供述贓物去向，被害人因而尋
    回大部分失物，所生損害非鉅，及被告犯罪後坦承犯行，態
    度尚稱良好等一切情狀，量處如主文所示之刑。至扣案之千
    斤頂1 組、一字起子4 支、鐵撬1 支、老虎鉗2 支，係共犯
    溫偉萱所有，渠等用以行竊之物，黑色帽子3 頂、手套3 雙
    、口罩2 個，亦係共犯溫偉萱所有，用以供渠等遮掩面貌外
    型以遂行本件竊盜犯行所用，及工具袋1 只，亦為共犯溫偉
    萱所有，用以裝盛前開兇器等情，均據共犯溫偉萱供陳明確
    ，前開物品屬共犯所有且用以遂行本件犯行之物，均應依刑
    法第38條第1 項第2 款宣告沒收。
四、據上論斷，應依刑事訴訟法應依刑事訴訟法第273 條之1 第
    1 項、第299 條第1 項前段，刑法第321 條第1 項第2 款、
    第3 款、第4 款、第47條第1 項、第38條第1 項第2 款，判
    決如主文。
本案經檢察官李美金到庭執行職務。
中    華    民    國    99    年    8     月    24    日
                      刑事第十二庭法  官  何燕蓉
如不服本判決應於收受判決後10日內向本院提出上訴書狀，並
應敘述具體理由。其未敘述上訴理由者，應於上訴期間屆滿後
20日內向本院補提理由書（均須按他造當事人之人數附繕本）
「切勿逕送上級法院」。
上列正本證明與原本無異。
                                  書記官  王元佑
中    華    民    國    99    年    8     月    24    日

司法院資訊處製作；財團法人民間司法改革基金會備份。
